臺灣高等法院高雄分院刑事判決　　　　100年度上易字第113號
上　訴　人
即　被　告　吳莉原名吳美真.
上　訴　人
即　被　告　呂國團
選任辯護人　尤挹華律師
上列上訴人因傷害案件，不服臺灣高雄地方法院99年度易字第19
35號中華民國99年12月16日第一審判決（起訴案號：臺灣高雄地
方法院檢察署99年度偵字第9507號），提起上訴，本院判決如下
：
     主  文
上訴駁回。
吳莉、呂國團均緩刑貳年。
     事  實
一、吳莉（原名：吳美真）、呂國團、薛登鴻均為同社區鄰居
    關係，於民國99年1 月31日21時30分許，在高雄市○○區○
    ○街335 號前因細故發生口角，呂國團基於傷害他人身體之
    故意，先行出手揮拳毆打薛登鴻之臉部，導致薛登鴻因此受
    有上唇1 公分之撕裂傷；吳莉見狀則撲向呂國團，2 人發
    生肢體拉扯，呂國團徒手毆打吳莉之頭部，導致其頭部受
    有鈍傷，而吳莉亦因此基於傷害他人身體之故意，以口咬
    呂國團的左手，再徒手勒住呂國團之頸部，因此導致身形狀
    碩之呂國團倒地不起，吳莉將所攜帶之酒瓶打碎後，刺傷
    呂國團之前腹部及後背部各1 次，並以椅子毆打呂國團之牙
    齒，導致呂國團受有腹部12公分撕裂傷及背部11公分撕裂傷
    及左手2 公分撕裂傷及1 顆牙齒斷裂等傷害。
二、案經吳莉、呂國團、薛登鴻訴由高雄市政府警察局小港分
    局移請臺灣高雄地方法院檢察署檢察官偵查起訴。
     理  由
壹、程序方面
一、按上訴書狀應向原審法院提出，乃便於原審法院審查其上訴
    是否合法及應否移審，如在法定上訴期間內聲明上訴，縱未
    向原審法院提出，亦難認為不合法（最高法院79年度台上字
    第4038號、92年度台上字第6317號判決意旨）。本案被告吳
    莉雖於100 年1 月17日（星期一）逕向本院提出上訴狀，
    經本院於同年月20日函轉原審。然原審判決書係對被告吳
    莉之居所送達，並於99年12月27日寄存在高雄市政府警察局
    小港分局高松派出所。依刑事訴訟法第62條準用民事訴訟法
    第138 條第2 項；「自寄存之日起，經十日發生效力」規定
    ，應於100 年1 月5 日生效，又100 月1 月15、16日為例假
    日，上訴期間至100 年1 月17日屆滿。從而，其提起上訴時
    既在法定上訴期間之內，雖逕向本院提起上訴，稽諸上開說
    明，上訴仍屬合法。
二、證據能力：
(一)、刑事訴訟法第159 條之5 第1 項明定：「被告以外之人於審
    判外之陳述，雖不符前4 條之規定，而經當事人於審判程序
    同意作為證據，法院審酌該言詞陳述或書面陳述作成時之情
    況，認為適當者，亦得為證據。」，就呂國團、吳莉、謝
    清和、陳好米、薛登鴻於警訊時之陳述，檢察官、辯護人及
    被告均已同意有證據能力，並捨棄對質詰問權（本院卷25、
    34頁），證人陳好米、謝清和、薛登鴻於原審更已到庭接受
    詰問，已保障被告對質詰問權。審理時又未提及呂國團、吳
    莉、謝清和、陳好米、薛登鴻於警訊時有何不法取供之情
    形，亦無證據顯示等人之上開陳述係遭受強暴、脅迫、詐欺
    、利誘等外力干擾情形，或在影響其心理狀況致妨礙其自由
    陳述等不可信之情況下所為，且非證明力顯然過低，本院認
    為適當作為證據，自有證據能力。
(二)、被告以外之人於偵查中向檢察官所為陳述，除顯有不可信之
    情況者外，得為證據，刑事訴訟法第159條之1第2項定有明
    文。查證人就呂國團、吳莉、謝清和、薛登鴻、許文東、
    陳好米於檢察官偵查時所為陳述，業於供前具結，有證人結
    文附卷可稽，又無不可信之情形，被告及檢察官並捨棄對質
    詰問（本院卷25、34頁），證人陳好米、謝清和、許文東、
    薛登鴻於原審更已到庭接受詰問，已保障被告對質詰問權。
    則證人呂國團、吳莉、謝清和、薛登鴻、許文東、陳好米
    於偵查中之證述自有證據能力。
貳、實體部分：
一、上開事實，業據上訴人即被告呂國團、吳莉於本院審理時
    ，坦諱不諱。並經薛登鴻、謝清和、陳好米、許文東證述在
    卷，復有吳莉提出之高雄市立小港醫院診斷證明書（警二
    卷18頁）、薛登鴻提出之高雄市立小港醫院診斷證明書（警
    一卷7頁）、呂國團之高雄市立小港醫院診斷證明書（警二
    卷17頁）可佐，事證明確，被告呂國團、吳莉之前揭犯行
    ，均堪認定。
二、核被告呂國團、吳莉所為，均係犯刑法第277條第1項傷害
    罪，又被告呂國團先後傷害薛登鴻、吳莉之行為，其犯意
    各別，行為互殊，應分論併罰。又被告吳莉基於同一傷害
    之犯意，於密切接近之時間及同地，先以口咬呂國團左手，
    復持破碎之玻璃酒瓶刺呂國團前腹部及後背部各1次及以持
    塑膠椅子，重擊告訴人之臉部，係以一行為侵害同一法益，
    為接續犯，公訴意旨雖未記載被告吳莉以口咬呂國團左手
    之事實，惟此部分事實與經起訴論罪之傷害事實有接續犯之
    實質上一罪關係，為起訴效力所及，本院自應併予審理。
三、原審因而適用刑法第277條第1項、第41條第1項前段、第51
    條第6款、刑法施行法第1條之1規定，並審酌被告呂國團與
    薛登鴻為鄰居，吳莉與呂國團亦無仇恨；及被告呂國團徒
    手攻擊薛登鴻、吳莉，吳莉則持玻璃酒瓶、塑膠椅子攻
    擊呂國團等犯罪動機、目的、手段；與犯罪後之態度、被害
    人之傷勢，暨其他一切情狀，就被告呂國團所犯二罪各處拘
    役40日、50日，及量處吳莉有期徒刑3月，並就被告呂國
    團所犯2 罪定應執行拘役80日，暨均諭知易科罰金之折算標
    準。經核原審判決認事用法，尚無不合，量刑亦屬允當。被
    告上訴意旨，主張量刑過重，指摘原審判決不當，為無理由
    ，均應予駁回。
四、查被告呂國團、吳莉均未曾受有期徒刑以上刑之宣告，有
    台灣高等法院被告全國前案紀錄表可稽，本院審理時被告呂
    國團、吳莉均坦承全部犯行及達成和解，而被告呂國團與
    薛登鴻亦稱彼此互不求償（本院卷34頁），有和解書在卷可
    佐（本院卷45頁），被告經此論罪科刑之教訓，當知警惕，
    應無再犯之虞，公訴檢察官亦稱同意予被告二人緩刑（本院
    卷36頁）。為此，本院認被告呂國團、吳莉所宣告之刑，
    均以暫不執行為適當，爰併均宣告緩刑2年，以資警惕。
五、據上論斷，應依刑事訴訟法第368條、刑法第74條第1項第1
    款，判決如主文。
本案經檢察官林應華到庭執行職務。
中    華    民    國   100    年    6     月    9     日
                  刑事第一庭    審判長法  官  周賢銳
                                      法  官  施柏宏
                                      法  官  洪碩垣
以上正本證明與原本無異。
不得上訴。
中    華    民    國   100    年    6     月    9     日
                                      書記官  林家煜
附錄本判決論罪科刑法條：
刑法第277條第1項
傷害人之身體或健康者，處3年以下有期徒刑、拘役或1千元以下
罰金。